Miguel A. Sabogal García

Curriculum Vitæ

Mail: miguelsabogalgarcia@gmail.com

Página web: msabogal.github.io

Teléfono: + 57 3017958948

Durante los últimos 3 años participé activamente en investigaciones que resultaron en publicaciones científicas internacionales. Estas experiencias me permitieron adquirir fortalezas en liderazgo, creatividad y perseverancia, sumado a las destrezas que desarrollé en una amplia gama de lenguajes de programación, desarrollando software especializado y realizando gestión de datos.

Experiencia en Investigación y Publicaciones

Revisado por pares

- Cardona, W., & Sabogal, M. A. Holographic energy density, dark energy sound speed, and tensions in cosmological parameters: H0 and S8. Journal of Cosmology and Astroparticle Physics, 2023(02), 045. <u>D0I 10.1088/1475-7516/2023/02/045</u> arXiv:2210.13335.
- Oliveros, A., **Sabogal, M.A.,** & Acero, M.A. *Barrow holographic dark energy with Granda–Oliveros cutoff.* **The European Physical Journal Plus** 137, 783 (2022). <u>DOI: 10.1140/epip/s13360-022-02994-z</u>.
- Sabogal, M. A., Parra, I. C., Bandera, M., Gallardo, J., & Mejía-Cortés, C. Mobility of localized beams in non-homogeneous photonic lattices. Journal of Physics: Conference Series (2022, Vol. 1547, No. 1, p. 012023). IOP Publishing. DOI: 10.1088/1742-6596/1547/1/012023.

En preparación

Sabogal, M.A., & Gonzalez, J. Hubble constant estimation from BAO signals with LSST-simulated data (2022). <u>Draft: zenodo.7131390</u>.

Divulgación científica

• **Sabogal, M. A.** Estimación de la constante de Hubble a partir de señales de las oscilaciones acústicas bariónicas con datos simulados del LSST (2023). **Astrobitos** (Version en español de Astrobites.org) <u>Link del articulo AQUÍ</u>.

Educación

2015 - 2022 Físico, Pregrado/ Universidad del Atlántico.

Experiencia profesional

02/2023 - Actual **Profesor de secundaria**, Fundación Educativa Instituto Experimental del Atlántico "José Celestino Mutis". Tareas realizadas:

- Enseñanza de cursos de física y programación
- Preparación de programas y material pedagógico
- Preparación de exámenes y calificación de alumnos

05/2022-08/2022 **Pasante de investigación**, RECA Internship program 2022, Red de Estudiantes de Astronomía de Colombia. Tareas realizadas:

- Desarrollo de software especializado en Python
- Análisis estadístico mediante cadenas de Markov Monte Carlo (MCMC)
- Redacción de artículos científicos
- Reconstrucción no paramétrica mediante Procesos Gaussianos (Machine Learning)

06/2020 - 12/2022 **Desarrollador de software junior**, Instituto Colombiano de Neurociencias Aplicadas SAS. Tareas realizadas:

- Apoyo al desarrollador senior en el desarrollo y mantenimiento de todo el software del portal utilizando Python.
- Elaboración de scripts de automatización en Python para la gestión de datos
- Mantener informado al director del proyecto sobre el estado general de la solución
- Participar en debates técnicos y soluciones

Experiencia de voluntariado

08/2019 - 06/2022 **Monitor Solidario**,Pgm. de Apoyo a la Permanencia y Graduación estudiantil, Universidad del Atlántico. Tareas realizadas:

- Clases presenciales y virtuales de Física y Matemáticas.
- Apoyo académico a estudiantes de primeros semestres y de mitad de carrera.
- Tutoría de colegas, asesoramiento y orientación sobre mejores prácticas y técnicas de desarrollo.

Premios y Reconocimientos

- Premio de financiamiento "Enabling Science Program 2021 Award 51", otorgado por el observatorio Legacy Survey of Space and Time (LSST).
- Tesis de pregrado meritoria, Universidad del Atlántico.

Idiomas adicionales

Inglés (Certificado por TOEFL)	Lee: C1	Habla: B2	Escribe: B2	Escucha: C1	Test date: Nov 2022
Portugués	Lee: A2	Habla: A2	Escribe: A1	Escucha: A2	

Presentaciones y Eventos Internacionales

Evento: XIV Latin American Symposium on High Energy Physics

Tipo de evento: Congreso **Tipo de participación:** Ponente

Título: Decoding Holographic Dark Energy in the structure formation.

Lugar: QUITO, ECUADOR - Universidad San Francisco de Quito, 14/11/2022 – 18/11/2022.

Habilidades computacionales

Software especializados Cosmic Linear Anisotropy Solving System (CLASS) y Gaussian processes (GaPP): Avanzado

Python: Avanzado, **C/C++:** Intermedio, **Fortran 90:** Intermedio, **MATLAB/Mathematica/Excel**: Avanzado, **HTML:** Básico **Técnicas:** Automatización de procesos, Machine Learning, *Análisis estadístico usado* MCMC, Web scraping, Programación Orientada a Objetos.

Herramientas: Selenium, Beautifulsoup, Scrapy, NumPy, SciPy, Pandas.

Certificaciones

Curso de **SEGURIDAD Y SALUD EN EL TRABAJO** (2022)

Curso de TRATO PSICOLOGICO INFANTIL (2022)

Curso de **PYTHON IN ASTRONOMY**(2022)

Referencias laborales

Mario A. Acero Ortega, PhD en Física.

Profesor Asociado, Programa de Física, Facultad de Ciencias Básicas, Universidad del Atlántico.

Información de contacto: marioacero@mail.uniatlantico.edu.co

Javier E. Gonzalez Sanchez, PhD en Astronomía.

Profesor Asociado, Programa de Física, Facultad de Ciencias Básicas, Universidade Federal de Sergipe, Brasil. Información de contacto: iaviergonzalezs@academico.ufs.br

Referencias personales

Jorge L. Navarro Estrada, PhD en Física.

Profesor Asociado, Programa de Física, Facultad de Ciencias Básicas, Universidad del Atlántico.

Información de contacto: jorgenavarro1@mail.uniatlantico.edu.co